臺灣高等法院刑事判決　　　　　　　　93年度上訴字第3376號
上　訴　人
即　被　告　甲○○
上列上訴人因違反槍砲彈藥刀械管制條例案件，不服臺灣臺北地
方法院93年度訴字第1044號，中華民國93年11月10日第一審判決
（起訴案號：臺灣臺北地方法院檢察署93年度偵字第 13253號）
，提起上訴，本院判決如下：
    主  文
上訴駁回。
    事  實
一、甲○○曾有妨害自由、偽造有價證券、煙毒、動產擔保交易
    法等前科，並於民國（下同）86年12月間因違反麻醉藥品管
    理條例案件，經本院86年度上易字第7029號刑事判決判處有
    期徒刑6月確定，於87年9月 4日易科罰金執行完畢。詎仍不
    知悔改，於九十二年七月底，在臺北市○○區○○路4段109
    巷31號 2樓之住處，由真實姓名、年籍不詳之成年男子「林
    文欽」之妻「阿琴」及真實姓名、年籍不詳之「馬爹」手中
    ，取得一黑色皮包，內裝有具殺傷力之仿貝瑞塔廠八四型半
    自動手槍製造之玩具手槍換裝土造金屬槍管改造而成之改造
    手槍1枝（槍枝管制編號：0000000000號）及土造子彈5顆（
    其中2顆業經試射銷毀）、制式子彈1顆及彈匣 1個，當時甲
    ○○尚未知悉皮包內裝有上開手槍、子彈，即受託保管而將
    該皮包置放於上址之房間內。數天後因「阿琴」、「馬爹」
    遲未取回該皮包，甲○○在好奇心驅使下打開皮包，始發現
    皮包內藏放有上開手槍、子彈，甲○○明知可發射子彈具有
    殺傷力之改造手槍及子彈，均屬違禁物，未經許可，不得寄
    藏，竟未依法報繳，而將上開違禁物寄藏於自己上開住宅之
    房間內。嗣於93年5月30日下午1時30分許，為警持搜索票至
    上址搜索，扣得上開手槍、子彈、彈匣、皮包等物，始查悉
    上情。
二、案經臺南縣警察局麻豆分局報告臺灣台南地方法院檢察署呈
    請臺灣高等法院檢察署令轉臺灣臺北地方法院檢察署檢察官
    偵查起訴。
    理  由
一、訊據上訴人即被告甲○○（簡稱被告）對於上開非法寄藏改
    造手槍、子彈之事實坦承不諱，並有臺灣臺南地方法院搜索
    票、臺南縣警察局麻豆分局扣押筆錄、扣押物品收據、扣押
    物品目錄表及扣案改造槍枝、土造子彈、彈匣、黑色皮包等
    照片 8幀在卷可稽。而上開為警查扣之改造手槍及子彈，經
    瑞塔九厘米改造槍枝（槍枝管制編號0000000000號），認係
    由仿貝瑞塔（ BERETTA）廠八四型半自動手槍製造之玩具手
    槍換裝土造金屬槍管而成之改造手槍，機械性能良好，可擊
    發適用子彈，認具殺傷力；二、送鑑改造子彈陸顆，其中伍
    顆，認係土造子彈，具直徑約 8.4㎜之土造金屬彈頭，經採
    樣貳顆試射，均可擊發，認具殺傷力，其餘壹顆，認係 9㎜
    制式子彈，認具殺傷力等情，亦有該局93年7月9日刑鑑字第
    0930121923號槍彈鑑定書在卷可憑。堪認被告於上開時、地
    受託寄藏改造手槍一支（含彈匣一個），為可擊發適用子彈
    具有殺傷力之改造手槍，而子彈六顆亦屬可擊發、具殺傷力
    之子彈甚明。本案事證明確，被告犯行堪以認定，應予依法
    論科。
二、按槍砲彈藥刀械管制條例第 4條所列之槍砲、彈藥，依同條
    例第 5條規定，非經中央主管機關許可，不得製造、販賣、
    運輸、轉讓、出租、出借、持有、寄藏或陳列。又按槍砲彈
    藥刀械管制條例係將「持有」與「寄藏」為分別之處罰規定
    ，則單純之「持有」，固不包括「寄藏」，但「寄藏」之受
    人委託代為保管，其保管之本身所為之「持有」，既係「寄
    藏」之當然結果，法律上自宜僅就「寄藏」行為為包括之評
    價，不應另就「持有」予以論罪，最高法院74年台上字第34
    00號著有判例意旨可資參照。本案被告受託保管之上開改造
    手槍一枝、土造子彈五顆及制式子彈一顆，分別係屬槍砲彈
    藥刀械管制條例第四條第一款所稱之其他可供發射子彈具有
    殺傷力之槍砲及同條第二款所稱之彈藥。核被告上開所為，
    係違反槍砲彈藥刀械管制條例第十一條第四項之未經許可寄
    藏其他可發射子彈具有殺傷力之改造手槍罪及同條例第十二
    條第四項之未經許可寄藏子彈罪。被告所犯上開二罪，為想
    像競合犯，應從一重之未經許可寄藏可發射子彈具殺傷力之
    改造手槍罪處斷。又查被告曾於86年12月間因違反麻醉藥品
    管理條例案件，經本院86年度上易字第7029號刑事判決判處
    有期徒刑6月確定，於87年9月 4日易科罰金執行完畢，此有
    本院被告全國前案紀錄表在卷可稽，被告於有期徒刑執行完
    畢後， 5年內再犯本案有期徒刑以上之罪，為累犯，應依刑
    法第47條規定加重其刑。
三、原審本於同上見解，適用槍砲彈藥刀械管制條例第11條第 4
    項、第12條第4項，刑法第11條前段、第55條、第 47條、第
    42條第2項、罰金罰鍰提高標準條例第2條、現行法規所定貨
    幣單位折算新台幣條例第 2條之規定，並審酌被告素行不良
    ，顯未記取教訓，值此槍彈氾濫之際，非法寄藏改造手槍、
    土造子彈及制式子彈，所為對社會治安潛藏高度危險，惡性
    非輕，惟尚未有其他實害行為等犯罪動機、目的、所受刺激
    、手段、生活狀況、所生危害及犯後坦承犯行不諱等一切情
    狀，量處有期徒刑一年六月，併科罰金新臺幣九萬元，並就
    罰金部分諭知易服勞役之折算標準。另說明扣案之仿貝瑞塔
    八四型半自動手槍製造之玩具手槍換裝土造金屬槍管而成之
    改造手槍1枝（含彈匣1個）、土造子彈（具直徑 8.4ｍｍ之
    金屬彈頭）3顆及制式子彈1顆（具直徑 9ｍｍ之金屬彈頭）
    ，均係屬違禁物，應依刑法第38條第1項第1款之規定宣告沒
    收之。至於內政部警政署刑事警察局為鑑定而試射之土造子
    彈 2顆，因鑑驗試射擊發已經銷毀，已非違禁物，又裝槍用
    黑色皮包1 個雖為被告供犯罪所用之物，但非被告所有，均
    不另為沒收之宣告，其認事用法核無不合，量刑亦稱妥適。
    被告上訴意旨略以：伊於案發當日，正患有精神憂鬱症，適
    逢被告之妻過逝，伊因喪妻之痛喝酒未眠，阿琴與馬爹急速
    潦草將一黑色皮包交予伊，以伊當時之精神狀況，並未查覺
    裡面為違禁物，越數日彼等未前來拿取始發現，原審量刑實
    屬過重，並請求免予罰金等語，顯無理由，應予駁回。
據上論斷，應依刑事訴訟法第368條，判決如主文。
本案經檢察官陳明光到庭執行職務。
中　　華　　民　　國　　94　　年　　1 　　月　　20　　日
　　　　　　　　　刑事第二十三庭審判長法　官  趙功恆
　　　　　　　　　　　　　　　　　    法　官  李春地
　　　　　　　 　 　　　　　　　　　　法　官  鄧振球
以上正本證明與原本無異。
如不服本判決，應於收受送達後十日內向本院提出上訴書狀，其
未敘述上訴之理由者並得於提起上訴後十日內向本院補提理由書
（均須按他造當事人之人數附繕本）。
                                      書記官  洪秋帆
中　　華　　民　　國　　94　　年　　1 　　月　　26　　日
附錄：本案論罪科刑法條全文
槍砲彈藥刀械管制條例第11條
未經許可，製造、販賣或運輸第4條第1項第 1款所稱其他可發射
金屬或子彈具有殺傷力之各式槍砲者，處 5年以上有期徒刑，併
科新臺幣1000萬元以下罰金。
未經許可，轉讓、出租或出借前項所列槍砲者，處3年以上 10年
以下有期徒刑，併科新臺幣700萬元以下罰金。
意圖供自己或他人犯罪之用，而犯前 2項之罪者，處無期徒刑或
7年以上有期徒刑，併科新臺幣1000萬元以下罰金。
未經許可，持有、寄藏或意圖販賣而陳列第 1項所列槍砲者，處
1年以上7年以下有期徒刑，併科新臺幣700萬元以下罰金。
第1項至第3項之未遂犯罰之。
槍砲彈藥刀械管制條例第12條
未經許可，製造、販賣或運輸子彈者，處1年以上7年以下有期徒
刑，併科新台幣500萬元以下罰金。
未經許可，轉讓、出租或出借子彈者，處6月以上5年以下有期徒
刑，併科新台幣300萬元以下罰金。
意圖供自己或他人犯罪之用，而犯前2項之罪者，處3年以上10年
以下有期徒刑，併科新台幣700萬元以下罰金。
未經許可，持有、寄藏或意圖販賣而陳列子彈者，處 5年以下有
期徒刑，併科新台幣300萬元以下罰金。
第1項至第3項之未遂犯罰之。
